【裁判字號】    95,交上易,3
【裁判日期】    950105
【裁判案由】    公共危險
【裁判全文】
臺灣高等法院刑事判決                 95年度交上易字第3號
上  訴  人
即  被  告  甲○○
上列上訴人因公共危險案件，不服臺灣新竹地方法院94年度交易
字第115號，中華民國94年11月28日第一審宣示判決筆錄（檢察
官原聲請簡易判決處刑，聲請案號：臺灣新竹地方法院檢察署94
年度速偵字第1453號，原審改依通常程序審判，嗣經檢察官聲請
依協商程序而為判決），提起上訴，本院判決如下：
    主  文
上訴駁回。
    理  由
一、本件原審依協商程序，以上訴人即被告甲○○服用酒類，不
    能安全駕駛動力交通工具而駕駛（原審宣示判決筆錄贅載「
    者」字），累犯，處有期徒刑拾月。
二、上訴意旨略以：上訴人於民國94年11月14日出庭與檢察官協
    商，非出於自由意志。上訴人案發至今，仍有輕微腦震盪、
    脊椎嚴重創傷、雙手及腳麻木無力準備開刀。又父親年邁生
    病，需要照顧，請給上訴人最後一次自新機會云云。
三、按依刑事訴訟法第七編之一（協商程序）所為之科刑判決，
    不得上訴。但有第455條之4第1項第1款、第2款、第4款、第
    6款、第7款所定之情形之一，或協商判決違反同條第二項規
    定者，不在此限；又有被告協商之意思非出於自由意志，或
    法院應諭知免訴情形之一者，法院不得為協商判決，固分別
    為刑事訴訟法第455條之10第1項及第455條之4第1項第2款、
    第7款所明定。
四、經查：原審法院於94年11月14日行準備程序時，檢察官聲請
    與被告進行協商程序，經受命法官告以「檢察官欲進行協商
    程序，本件依被告所犯罪名，合於刑事訴訟法第455條之2第
    1項之要件，得經本院同意由檢察官與被告進行協商程序，
    爰告知協同程序之旨如下：「一、協商經當事人同意，且被
    告認罪，得由檢察官聲請法院改依協商程序，於協商合意範
    圍內為判決。二、如適用協商程序判決，被告喪失受法院依
    通常程序公開審判之權利、保持緘默之權利、與證人對質或
    詰問證人之權利。三、依協商程序而為協商判決除有刑事訴
    訟法第四百五十五條之四第一項第一款於本訊問程序終結前
    ，被告撤銷協商合意或檢察官撤回協商聲請者；第二款被告
    協商之意思非出於自由意志者；第四款被告所犯之罪非第四
    百五十五條之二第一項所定得以協商判決者；第六款被告有
    其他較重之裁判上一罪之犯罪事實者；第七款法院認應諭知
    免刑或免訴、不受理者情形之一，及違反同條第二項法院「
    應於協商合意範圍內為判決；法院為協商判決所科之刑，以
    宣告緩刑或二年以下有期徒刑、拘役或罰金為限」之規定者
    外，不得上訴。」原審並為被告指定該院公設辯護人林建和
    為被告辯護。經徵詢被告、辯護人之意見，其等均稱：「沒
    有」等語。原審合議庭乃於94年11月14日裁定「本件同意由
    當事人進行協商程序，並由受命法官獨任進行之」，該裁定
    正本已於同日送達於被告。而於94年11月14日進行協同程序
    時，法官問：「是否已達成協商合意，且被告認罪，聲請依
    協商程序判決？」檢察官、被告及辯護人均稱：「是的。」
    法官問：「協商合意內容為何？」檢察官稱：「被告願受有
    期徒刑十月。」被告答：「如檢察官所述內容。」辯護人答
    ：「如檢察官所述內容。」法官即對被告告知其認罪之罪名
    為刑法第185條之3之罪及其法定刑為1年以下有期徒刑、拘
    役或3萬元以下罰金。並告知下列事項：一、如適用協商程
    序判決，被告喪失受法院依通常程序公開審判之權利、保持
    緘默之權利、與證人對質或詰問證人之權利。二、協商判決
    除有刑事訴訟法第455條之4第1項第1款於本訊問程序終結前
    ，被告撤銷協商合意或檢察官撤回協商聲請者；第2款被告
    協商之意思非出於自由意志者；第4款被告所犯之罪非第455
    條之2第1項所定得以協商判決者；第6款被告有其他較重之
    裁判上一罪之犯罪事實者；第7款法院認應諭知免刑或免訴
    、不受理者情形之一，及違反同條第2項法院「應於協商合
    意範圍內為判決；法院為協商判決所科之刑，以宣告緩刑或
    二年以下有期徒刑、拘役或罰金為限」之規定者外，不得上
    訴等情。法官問：「您與檢察官達成協商合意是否出於自由
    意志？」被告答：「是的。」，有原審94年11月14日協商程
    序筆錄附卷可稽。指定辯護人為被告辯護，被告對於法官詢
    問之內容，已能明瞭，且就其權利之保障，亦臻完備，堪徵
    被告同意認罪協商之意思，悉出於自由意志。被告提起上訴
    意旨以與檢察官協商，非出於自由意志云云，顯有未合。
五、綜上所述，原審就本件依協商程序而為判決，被告協商之意
    思係出於其自由意志。被告任意指摘，稱其非出於自由意志
    ，並以本件有刑事訴訟法第455條之4第1項第2款之情形云云
    為由，提起上訴，顯與刑事訴訟法第455條之10第1項但書規
    定不符，所提起之上訴難謂已符合前揭法定上訴之要件。其
    上訴違背法律上之程式，為不合法，且無從補正，應予駁回
    ，並不經言詞辯論為之。
據上論斷，應依刑事訴訟法第455條之11、第367條前段、第372
條，判決如主文。
中    華    民    國    95    年    1     月    5     日
                  刑事第十五庭  審判長法  官  吳昭瑩
                                      法  官  楊貴雄
                                      法  官  李英勇
以上正本證明與原本無異。
不得上訴。
                                      書記官  李信穎
中    華    民    國    95    年    1     月    9     日


司法院資訊處製作；財團法人民間司法改革基金會備份。
